pt-PT: Grau de correspondência dos tubos: Tríodos equilibrados (inversor de fase); Emparelhado (corrente e transcondutância); Emparelhado (corrente de placa); Emparelhado (transcondutância); Não emparelhado; Outro
nb: Rørmatching-grad: Balanserte trioder (faseinverter); Matchet (både strøm og transkonduktans); Matchet (anodestrøm); Matchet (transkonduktans); Umatchet; Annet
da: Matchningsgrad for rør: Balancerede trioder (faseinverter); Matchet (både strøm og transkonduktans); Matchet (anodestrøm); Matchet (transkonduktans); Ikke-matchet; Andet
vi: Ống phù hợp: Triode cân bằng (đảo pha); Được phối ghép (cả dòng và độ dẫn truyền); Được phối ghép (dòng anode); Được phối ghép (độ dẫn truyền); Không phối ghép; Khác
ru: Степень подбора ламп: Сбалансированные триоды (фазоинвертор); Подобраны (по току и крутизне); Подобраны (по анодному току); Подобраны (по крутизне); Не подобраны; Другое
pl: Klasa dopasowania lamp: Zbalansowane triody (odwracacz fazy); Dobierane (prąd i transkonduktancja); Dobierane (prąd anodowy); Dobierane (transkonduktancja); Niedobierane; Inne
tr: Tüp eşleştirme derecesi: Dengeli triyotlar (faz çevirici); Eşleştirilmiş (hem akım hem geçiş iletkenliği); Eşleştirilmiş (plaka akımı); Eşleştirilmiş (geçiş iletkenliği); Eşleştirilmemiş; Diğer
hr-HR: Razred podudaranja cijevi: Balansirane triode (fazni invertor); Upareno (struja i strmina); Upareno (anodna struja); Upareno (strmina); Neupareno; Ostalo
fi: Putken yhteensopivuusluokka: Tasapainotetut triodit (vaiheenkääntäjä); Sovitettu (sekä virta että transkonduktanssi); Sovitettu (anodivirta); Sovitettu (transkonduktanssi); Sovittamaton; Muu
bg-BG: Клас на съответствие на тръбите: Балансирани триоди (фазов инвертор); Съвпадащи (ток и транспроводимост); Съвпадащи (аноден ток); Съвпадащи (транспроводимост); Несъвпадащи; Друг
fr: Niveau d’appairage des lampes: Triodes équilibrées (inverseur de phase); Appairé (courant et transconductance); Appairé (courant de plaque); Appairé (transconductance); Non appairé; Autre
it: Grado di accoppiamento dei tubi: Triodi bilanciati (invertitore di fase); Accoppiati (corrente e transconduttanza); Accoppiati (corrente anodica); Accoppiati (transconduttanza); Non accoppiati; Altro
ro-RO: Gradul de potrivire al lămpilor electronice: Triode echilibrate (defazor); Asociate (curent și transconductanță); Asociate (curent anodic); Asociate (transconductanță); Neasociate; Altele
hu: Elektroncső-válogatási szint: Kiegyenlített triódák (fázisfordító); Párbaválogatott (áram és meredekség); Párbaválogatott (anódáram); Párbaválogatott (meredekség); Nem párbaválogatott; Egyéb
en: Tube matching grade: Balanced triodes (phase inverter); Matched (both current & transconductance); Matched (plate current); Matched (transconductance); Unmatched; Other
zh-CN: 管材匹配等级: 平衡三极管（倒相器）; 匹配（电流和跨导）; 匹配（屏极电流）; 匹配（跨导）; 不匹配; 其他
sl-SI: Stopnja usklajenosti cevi: Uravnoteženi triodi (fazni obračalnik); Uparjeno (tok in strmina); Uparjeno (anodni tok); Uparjeno (strmina); Neuparjeno; Drugo
sk-SK: Trieda zodpovedajúca duši: Vyvážené triódy (fázový invertor); Spárované (prúd aj strmosť); Spárované (anódový prúd); Spárované (strmosť); Nespárované; Iný
ja: 真空管マッチンググレード: バランス三極管 (フェーズインバーター); マッチド (電流および相互コンダクタンス); マッチド (プレート電流); マッチド (相互コンダクタンス); アンマッチ; その他
lt-LT: Vamzdžių atitikimo klasė: Subalansuoti triodai (fazių inverteris); Suderinta (ir srovė, ir srovės stiprinimo koeficientas); Suderinta (anodinė srovė); Suderinta (srovės stiprinimo koeficientas); Nesuderinta; Kita
th: เกรดการจับคู่ท่อ: ไตรโอดสมดุล (ตัวแปลงเฟส); จับคู่ (ทั้งกระแสไฟฟ้าและค่าทรานส์คอนดักแตนซ์); จับคู่ (กระแสเพลต); จับคู่ (ค่าทรานส์คอนดักแตนซ์); ไม่จับคู่; อื่นๆ
pt-BR: Válvula grau de correspondência: Triodos balanceados (inversor de fase); Combinados (corrente e transcondutância); Combinados (corrente de placa); Combinados (transcondutância); Não combinados; Outro
es: Grado de correspondencia de tubos: Triodos balanceados (inversor de fase); Emparejados (corriente y transconductancia); Emparejados (corriente de placa); Emparejados (transconductancia); Sin emparejar; Otro
nl: Tube matchinggraad: Gebalanceerde triodes (fase-inverter); Gematcht (zowel stroom als steilheid); Gematcht (anodestroom); Gematcht (steilheid); Ongematcht; Anders
el: Βαθμός αντιστοίχισης λυχνιών: Ισορροπημένες τρίοδοι (αναστροφέας φάσης); Ταιριασμένες (τόσο σε ρεύμα όσο και σε διαγωγιμότητα); Ταιριασμένες (ρεύμα ανόδου); Ταιριασμένες (διαγωγιμότητα); Αταίριαστες; Άλλο
sv: Rörmatchning: Balanserade trioder (fasvändare); Matchade (både ström och branthet); Matchade (anodström); Matchade (branthet); Omatchade; Annat
de: Grad der Röhrenabstimmung: Symmetrische Trioden (Phasenumkehrer); Gematcht (Strom & Steilheit); Gematcht (Anodenstrom); Gematcht (Steilheit); Ungematcht; Sonstiges
zh-TW: 管件配對等級: 平衡三極管 (倒相器); 匹配 (電流與跨導); 匹配 (屏極電流); 匹配 (跨導); 不匹配; 其他
cs: Stupeň párování elektronek: Symetrické triody (fázový invertor); Párované (proud i strmost); Párované (anodový proud); Párované (strmost); Nepárované; Ostatní
ko: 진공관 매칭 등급: 밸런스드 3극관(위상 반전기); 매치드(전류 및 상호 컨덕턴스 모두); 매치드(플레이트 전류); 매치드(상호 컨덕턴스); 언매치드; 기타